臺灣高雄地方法院刑事判決
111年度審交易字第210號
公  訴  人  臺灣高雄地方檢察署檢察官
被      告  劉明秀


上列被告因過失傷害案件，經檢察官提起公訴（111年度偵字第8
73號），因被告於本院準備程序中為有罪之陳述，經本院告知簡
式審判程序意旨，並聽取公訴人、被告之意見後，依簡式審判程
序審理，判決如下：
    主  文
劉明秀犯過失傷害罪，處有期徒刑參月，如易科罰金，以新臺幣
壹仟元折算壹日。
    事  實
一、劉明秀於民國110年4月16日20時13分許，騎乘車牌號碼000-
    000號普通重型機車，沿高雄市三民區灣中街由西向東方向
    行駛，行經灣中街與莊敬路口時，適有柳詠馨騎乘車牌號碼
    000-0000號普通重型機車，沿同向行駛至該路口。劉明秀本
    應注意左轉彎時，應距交岔路口三十公尺前顯示方向燈或手
    勢，且轉彎車應讓直行車先行，而依當時天候晴、夜間有照
    明，柏油路面乾燥、無缺陷、無障礙物及視距良好等情，無
    不能注意之情事，竟疏未注意及此，於上開路口行人穿越道
    附近方顯示左轉方向燈，並貿然左轉，柳詠馨因閃避不及，
    致其所騎乘之機車前車頭，與劉明秀所騎乘之機車後車尾發
    生擦撞，柳詠馨人車倒地，受有肢體多處鈍挫傷、右膝扭挫
    傷併後十字韌帶斷裂等傷害。嗣經警到場處理，劉明秀在場
    並當場承認為肇事人，而悉上情。
二、案經柳詠馨告訴由高雄市政府警察局三民第二分局報告臺灣
    高雄地方檢察署檢察官偵查起訴。
    理  由
一、本件被告劉明秀所犯係死刑、無期徒刑、最輕本刑為3年以
    上有期徒刑以外之罪，其於準備程序進行中就被訴事實為有
    罪之陳述，經法官告知簡式審判程序之旨，並聽取檢察官、
    被告之意見後，本院認無不得或不宜改依簡式審判程序進行
    之情形。爰依刑事訴訟法第273條之1第1項規定，由法官進
    行簡式審判程序。又本件所引屬於被告以外之人於審判外陳
    述之傳聞證據，依同法第273條之2規定，不受第159條第1項
    關於傳聞法則規定之限制，依法有證據能力，合先敘明。
二、上開犯罪事實，業據被告劉明秀於警詢（警卷第2至3頁）及
    本院審理時（審交易卷第107、113、119頁）均坦承不諱，
    核與證人即告訴人柳詠馨於警詢（警卷第8至10頁）、偵查
    （偵卷第11頁）證述之情節，均參核相符，並有高雄市政府
    警察局三民第二分局道路交通事故現場圖、道路交通事故調
    查報告表㈠、㈡-1各1份、道路交通事故談話紀錄表2份、現場
    照片22張（警卷第12、15至18、19至22、26至29頁）、高雄
    醫學大學附設醫院、高銘骨外科診所、南成骨科診所診斷證
    明書各1份（警卷第31至33頁）在卷可稽，足認被告上開任
    意性自白，核與卷內證據資料相符，洵堪採為認定犯罪事實
    之基礎。從而，本案事證明確，被告犯行，堪以認定，應依
    法論科。
三、論罪科刑
  ㈠按汽車行駛至交岔路口，其行進、轉彎，應依下列規定：五
    、左轉彎時，應距交岔路口三十公尺前顯示方向燈或手勢，
    換入內側車道或左轉車道，行至交岔路口中心處左轉，並不
    得占用來車道搶先左轉；七、轉彎車應禮讓直行車先行，道
    路交通安全規則第102條第1項第5款、第7款定有明文。查被
    告領有普通重型機車駕駛執照，有道路交通事故調查報告表
    ㈠、道路交通事故談話紀錄表各1份在卷可查（警卷第17、19
    頁），依其考領有適當駕駛執照之智識及駕駛經驗，對於上
    開規定理應明知，且衡以案發當時天候晴、夜間有照明、柏
    油路面乾燥、無缺陷、無障礙物及視距良好等情，有道路交
    通事故調查報告表㈠在卷可參（警卷第17頁），即客觀上並
    無不能注意之情事，然被告於駕車行駛至交叉路口之際，未
    於距離路口三十公尺前顯示左轉方向燈，亦未注意禮讓直行
    車先行，即貿然左轉，肇致本件交通事故發生，被告之駕駛
    行為顯有過失。
　㈡核被告劉明秀所為，係犯刑法第284條前段之因過失傷害人罪
    。被告於車禍發生後，犯罪未被發覺前，在現場等候，並於
    警方到場時，當場承認為肇事人，有高雄市政府警察局道路
    交通事故肇事人自首情形紀錄表1份在卷可證（警卷第25頁
    ），足見被告對於未發覺之罪自首，並接受裁判，依刑法第
    62條前段規定減輕其刑。　
　㈢以行為人之責任為基礎，審酌被告駕駛車輛本應確實遵守道
    路交通安全規則，以維自身及其他用路人之生命、身體及財
    產安全，詎被告未注意左轉彎時距交岔路口三十公尺前應顯
    示方向燈或手勢，且未讓直行車先行，竟貿然左轉，而肇致
    本件交通事故，致被害人受有如事實欄所述之傷害，誠屬不
    該。惟考量被告犯後於本院審理時終能坦承犯行，態度非惡
    ，兼衡其於本院審理時自陳高中畢業之教育程度，現在從事
    美容師工作，月入約新臺幣2萬多元，晚上於餐館兼職，未
    婚，有1個小孩等家庭、經濟狀況（審交易卷第119頁），並
    考量被告與告訴人經多次調解未果，雙方就賠償金額差距過
    大，致仍未達成和解或賠償，有本院刑事調解案件簡要紀錄
    表2份在卷可參（審交易卷第41、83、107頁），兼衡告訴人
    所受傷勢部位及其程度、被告過失程度等一切具體情形，量
    處如主文所示之刑，並諭知如易科罰金之折算標準。
據上論斷，應依刑事訴訟法第273條之1第1項、第299條第1項前
段，刑法第284條前段、第62條前段、第41條第1項前段，刑法施
行法第1條之1，判決如主文。
本案經檢察官陳永盛提起公訴，檢察官呂乾坤到庭執行職務。
中    華    民    國　  111    年    7    月   25    日
                  刑事第五庭    法  官  李昆南
以上正本證明與原本無異。
如不服本判決應於收受送達後20日內向本院提出上訴書狀，並應
敘述具體理由；如未敘述上訴理由者，應於上訴期間屆滿後20日
內向本院補提理由書（均須按他造當事人之人數附繕本）「切勿
逕送上級法院」。
因疫情而遲誤不變期間，得向法院聲請回復原狀。
中    華    民    國　  111    年    7    月   25    日
                                書記官  鄭仕暘
附錄本判決論罪科刑法條　　
中華民國刑法第284條
因過失傷害人者，處1年以下有期徒刑、拘役或10萬元以下罰金
；致重傷者，處3年以下有期徒刑、拘役或30萬元以下罰金。